臺灣板橋地方法院刑事判決　　　　　　　　　　　　九十三年度簡上字第一一五號
　　上　訴　人
　　即　被　告　乙○○
右列上訴人即被告因家庭暴力之毀損案件，不服本院九十二年度簡字第三四七四號中
華民國九十二年十一月二十八日第一審判決（聲請案號：九十二年度偵字第一八七九
○號），提起上訴，本院管轄之第二審合議庭判決如左：
    主  文
上訴駁回。
乙○○緩刑貳年，緩刑期內付保護管束，並不得對甲○○實施身體或精神上不法侵害
之行為。
    事實及理由
一、本案經本院審理結果，認第一審簡易判決認被告乙○○（原判決主文誤載為「葉
    志飛」，業經裁定更正）犯刑法第三百五十四條家庭暴力之毀損罪，判處拘役三
    十日，併諭知易科罰金之折算標準，除被告乙○○係因平日與其妻即告訴人甲○
    ○感情不睦，而於原審判決引用檢察官聲請簡易判決處刑書犯罪事實欄所載時地
    ，復因酒後（尚未達精神耗弱或心神喪失）細故與其妻發生爭吵，憤而徒手砸毀
    其妻甲○○店內所有之櫃臺玻璃一片、茶壺一只、盆栽一盆及椅子二把等物，足
    生損害於甲○○等部分，應予補述外，其餘認事用法及量刑均無不當，應予維持
    ，並引用如附件第一審判決書記載之事實、證據及理由。
二、被告上訴意旨略以：上訴人即被告乙○○當時係因伊至店內經常找不到其妻甲○
    ○，一時生氣衝動，才摔東西，不是故意毀損，且該店係由伊出面承租及出資經
    營，該店係歸伊所有，伊摔壞自己東西並不構成毀損罪，爰上訴懇請撤銷原判決
    ，改判無罪云云。
三、訊據上訴人即被告乙○○固不否認有於原審判決所認時地毀損告訴人甲○○店內
    上開櫃臺玻璃、茶壺、盆栽、椅子等物，惟矢口否認有構成毀損犯行，辯稱：伊
    係一時氣憤衝動，並非故意，且該店係由伊承租並出資經營，店內之物係伊所有
    ，故不構成毀損他人之物之罪云云。惟按對於構成犯罪之事實，明知並有意使其
    發生，即屬故意，被告所辯係因一時氣憤衝動云云，並不足以阻卻其故意之成立
    ；次查，被告所辯告訴人經營之該店係由其出面承租並出資經營等情，固亦經告
    訴人於本院審理時陳述屬實，惟徵諸被告、告訴人於本院審理時均稱該店係交由
    告訴人經營，以及被告並稱其另在其他公司上班等情（見本院民國九十三年六月
    八日審判筆錄四頁、五頁），堪見該店內陳設物品應均係由告訴人所購置，故縱
    係該店係由被告出面承租並出資，該店內陳設物品亦非當然歸屬被告所有之物，
    況縱因其夫妻關係而認該店物品係歸其夫妻共有財產，亦屬刑法上毀損罪所稱之
    「他人之物」，是被告毀損其妻上開店內之物之行為，仍構成刑法上之毀損罪。
    綜上所述，被告上開所辯，仍不足採。此外，上開犯罪事實，復經告訴人指訴明
    確，且有現場照片可資佐證，被告本件家庭暴力毀損犯行事證明確，原審判決認
    事用法，經核並無不合，量刑亦屬妥適。被告前開上訴意旨請求撤銷原審判決改
    判無罪云云，顯無理由，應予駁回。惟另查被告乙○○前未曾受有期徒刑以上刑
    之宣告，有臺灣高等法院被告全國前案紀錄表在卷可憑，其因一時失慮，而觸犯
    刑罰，經此教訓後，應知所警惕，信無再犯之虞，且經本院訊據告訴人亦同意給
    予自新悔改機會，本院因認原審判決所宣告之刑以暫不執行為適當，爰併予宣告
    緩刑二年，並依家庭暴力防治法第三十條第一項、第二項規定，諭知被告於緩刑
    期內應付保護管束，並命被告於緩刑付保護管束期間內，不得對告訴人實施身體
    或精神上不法侵害之行為，以啟自新，並觀後效。
據上論斷，應依刑事訴訟法第四百五十五條之一第一項、第三項、第三百六十八條、
第三百七十三條，刑法第七十四條第一款，家庭暴力防治法第三十條第一項、第二項
，判決如主文。
本案經檢察官徐名駒到庭執行職務
中　　　華　　　民　　　國　　九十三　　年　　　六　　　月　　二十三　　日
                                    臺灣板橋地方法院刑事第十庭
                                        審判長法  官  徐  蘭  萍
                                              法  官  林  淑  婷
                                              法  官  彭  全  曄
右正本證明與原本無異
本件不得上訴
                                              書記官  梁  宜  庭
中　　　華　　　民　　　國　　九十三　　年　　　六　　　月　　二十三　　日
附錄本案論罪科刑法條全文：
中華民國刑法第三百五十四條
毀棄、損壞前二條以外之他人之物或致令不堪用，足以生損害於公眾或他
人者，處二年以下有期徒刑、拘役或五百元以下罰金。
附件：
臺灣板橋地方法院刑事簡易判決                    九十二年度簡字第三四七四號
    聲  請  人  臺灣板橋地方法院檢察署檢察官
    被      告  乙○○  男  三十三歲（民國○○○年○月○○日生）
                        身分證統一編號：Ｆ一二一九五一八六號
                        住臺北縣五股鄉○○路○段一四九巷六十五號之二
右列被告因家庭暴力罪之毀損案件，經檢察官聲請以簡易判決處刑（九十二年度偵字
第一八七九○號），本院判決如左：
        主  文
葉志飛損壞他人之物，足以生損害於他人，處拘役參拾日，如易科罰金，以參佰元折
算壹日。
    事實及理由
一、本件犯罪事實、證據及應適用之法條，均引用如附件檢察官聲請簡易判決處刑書
    之記載。
二、爰審酌被告並無前科，犯罪之動機目的，使用手段之危險性，對造成損害之程度
    ，及犯後態度等一切情狀，量處如主文所示之刑，並諭知易科罰金之折算標準，
    以資懲儆。
三、依刑事訴訟法第四百四十九條第一項前段、第三項、第四百五十四條第二項，刑
    法第三百五十四條、第四十一條第一項前段，罰金罰鍰提高標準條例第一條前段
    、第二條，逕以簡易判決處刑如主文。
五、如不服本判決，得自收受送達之日起十日內向本院提出上訴狀，上訴於本院第二
    審合議庭（須附繕本）。
中      華      民      國      九十二    年    十一    月    二十八    日
                                  臺灣板橋地方法院刑事第五庭
                                          法  官  楊  博  欽
右正本證明與原本無異。
                                          書記官  曾  美  滋
中      華      民      國      九十二    年    十一    月    二十八    日
附錄本案論罪科刑法條全文：
中華民國刑法第三百五十四條
  毀棄、損壞前二條以外之他人之物或致令不堪用，足以生損害於公眾或他人者，處
  二年以下有期徒刑、拘役或五百元以下罰金。
附件：
臺灣板橋地方法院檢察署檢察官聲請簡易判決處刑書 九十二年度偵字第一八七九號
　　被　　　告　乙○○　　　男　三十三歲（民國○○○年○月○○日生）
　　　　　　　　　　　　　　住臺北縣五股鄉○○路○段一四九巷六五號之二
　　　　　　　　　　　　　　身分證統一編號：Ｆ一二一九五一八六號
右被告因家庭暴力之毀損案件，業經偵查終結，認為宜以簡易判決處刑，茲將犯罪事
實及證據並所犯法條分敘如左：
　　　　　犯罪事實
一、乙○○與甲○○係夫妻關係，二人具有家庭暴力防治法第三條第一款之家庭成員
　　關係，乙○○基於毀損財物之故意，於民國九十二年九月十九日十八時三十分許
　　，在甲○○所經營位於台北縣板橋市○○路一一八號之「玉采芙美容店」內，砸
　　毀店內甲○○所有之玻璃、茶壺、椅子及盆栽等物。
二、案經甲○○訴由台北縣政府警察局海山分局報告偵辦。
　　　　 證據並所犯法條
一、證據：(一)被告乙○○之自白，(二)告訴人甲○○之指訴，(三)毀損之現場照片
　　六張在卷可資佐證，被告犯嫌已堪認定。
二、所犯法條：被告乙○○所為係犯刑法第三百五十四條毀損罪嫌。
三、依刑事訴訟法第四百五十一條第一項聲請逕以簡易判決處刑。
　　此　　致
臺灣板橋地方法院
中　　　華　　　民　　　國　　九十二　　年　　　十　　　月　　 三十 　　日
　　　　　　　　　　　　　　　　　　　　檢察官 林 珮 菁
右正本證明與原本無異
中　　　華　　　民　　　國　　九十二　　年　　 十一 　　月　　 十一 　　日
　　　　　　　　　　　　　　　　　　　　書記官 趙 昌 榮
附錄本案所犯法條全文
中華民國刑法第三百五十四條
毀棄、損壞前二條以外之他人之物或致令不堪用，足以生損害於公眾或他
人者，處二年以下有期徒刑、拘役或五百元以下罰金。
